# 请教陈版主，非经常性损益认定问题

提问人：zijun0129 时间：2020-10-29 11:33:07
请教陈版，公司被诈骗产生营业外支出，能否列报为非经常性损益？谢谢！
另外，根据内控相关指引：如果被审计单位在基准日前对存在重大缺陷的内部控制进行了整改，整改后的内部控制尚需要时间来验证其有效性，所以如果新控制尚没有运行足够长的时间，注册会计师应当将其视为内部控制在基准日存在重大缺陷，请问【足够长的时间】是否有权威的指引明确，比如 90 天还是 6 个月这种？以及内部控制存在重大缺陷的定量标准是否有明确的规定？
再次感谢陈版！

回答人：chenyiwei
1 、被诈骗的损失，确认无法向罪犯或责任人追偿的，确认为营业外支出，可以作为非经常性损益。
2 、《企业内部控制审计指引实施意见》（会协[2011]66号）中对此有指引：
表 2 ：整改后控制运行的最短期间（或最少运行次数）和最少测试数量
控制运行频率 整改后控制运行的最短期间或最少运行次数 最少测试数量
每季 1 次 2 个季度 2
每月 1 次 2 个月 2
每周 1 次 5 周 5
每天 1 次 20 天 20
每天多次 25 次（分布于涵盖多天的期间，通常不少于 15 天） 25